【裁判字號】    96,交易,880
【裁判日期】    970215
【裁判案由】    公共危險
【裁判全文】
臺灣士林地方法院刑事判決             96年度交易字第880號
公  訴  人  臺灣士林地方法院檢察署檢察官
被      告  甲○○
                    （另案在臺灣臺北監獄士林分監執行中）
上列被告因公共危險案件，經檢察官提起公訴（96年度偵字第13
458 號），因所犯最重本刑為三年以下有期徒刑之罪，本院判決
如下：
    主  文
甲○○犯不能安全駕駛動力交通工具罪，累犯，處有期徒刑陸月
，如易科罰金，以新臺幣壹仟元折算壹日。
    事  實
一、甲○○曾因公共危險（服用酒類不能安全駕駛而駕駛）案件
    ，經臺灣臺北地方法院於民國94年4 月26日以94年度北交簡
    字第889 號判決判處有期徒刑4 月，如易科罰金以銀元300
    元折算1 日確定，甫於95年3 月6 日易科罰金執行完畢，猶
    不知悔改，於96年10月16日凌晨，在臺北市○○街某處飲用
    酒類後，明知其飲酒後已不能安全駕車，竟仍於同日凌晨3
    時40分許騎乘朋友楊光宇所有之車號DTD-221 號輕型機車，
    嗣於同日凌晨4 時許行經臺北市○○路與敦煌路口，因闖紅
    燈為警攔檢而查獲，並於同日凌晨4 時38分許，經警以呼氣
    方式檢測其酒精濃度高達為每公升0.58毫克，而查悉上情。
二、案經臺北市政府警察局大同分局報告臺灣士林地方法院檢察
    署檢察官偵查起訴。
    理  由
一、本件被告甲○○所犯係最重本刑為三年以下有期徒刑之罪，
    是依刑事訴訟法第284 條之1 規定，應毋庸行合議審判，而
    被告甲○○對於本判決所引用之下列各項證據方法之證據能
    力，於本院審理時均表示無意見，且於法院調查證據時，知
    有刑事訴訟法第159 條第1 項不得為證據之情形，亦未於言
    詞辯論終結前聲明異議，茲審酌該等言詞陳述及書面陳述作
    成時之情況，並無不宜作為證據之情事，依刑事訴訟法第15
    9 條之5 之規定，自得作為證據，合先敘明。
二、前揭犯罪事實，業據被告甲○○於警詢及本院審理中坦承不
    諱，並有刑法第185 條之3 案件測試觀察紀錄表及臺北市政
    府警察局舉發違反道路交通管理事件通知單在卷可稽；又被
    告甲○○於96年10月16日凌晨4 時38分許經警測試飲酒後其
    吐氣所含酒精成份達每公升0.58毫克，亦有酒精濃度測試表
    一紙附卷可稽。按當人飲酒後，若以呼氣酒精濃度測試器測
    得之濃度達到每公升0.5 毫克時，其反應較慢，感覺減低，
    將影響駕駛；達到每公升0.75毫克時，思考、個性及行為均
    會改變；達到每公升1.0 毫克時，步態不穩，噁心嘔吐，精
    神混惑不清晰；達到每公升1.5 毫克時，說話不清楚，感覺
    喪失，視力模糊；達到每公升2.0 毫克時，體溫與血糖均降
    低，肌肉控制差，甚且導致癲癇發作；達到每公升3.5 毫克
    時，則已至神智不清，反射減低及呼吸抑制等情事，業經行
    政院國軍退除役官兵輔導委員會臺北榮民總醫院88年8 月5
    日（88）北總內字第26868 號函闡釋綦詳；而被告甲○○經
    警測得其呼氣中酒精濃度達每公升0.58毫克，另被告於飲酒
    後駕車，確有闖紅燈之異常駕駛行為，此經被告於警詢供述
    明確，並有刑法第185 條之3 案件測試觀察紀錄表在卷可資
    佐證，足見被告甲○○於查獲時顯因服用酒類，而達不能安
    全駕駛動力交通工具之程度，是被告甲○○之上開自白與事
    實相符，本件事證明確，被告甲○○之犯行洵堪認定，應予
    依法論科。
三、按行為後法律有變更者，適用行為時之法律。但行為後之法
    律有利於行為人者，適用最有利於行為人之法律，刑法第2
    條第1 項定有明文，此為「從舊從輕」之比較。本件被告甲
    ○○行為時，刑法第185 條之3 規定：「服用毒品、麻醉藥
    品、酒類或其他相類之物，不能安全駕駛動力交通工具而駕
    駛者，處1 年以下有期徒刑、拘役或3 萬元以下罰金」（3
    萬元部分，依刑法施行法第1 條之1 第1 項、第2 項但書規
    定，實質內容為新臺幣9 萬元）。嗣刑法第185 條之3 於97
    年1 月2 日修正公布，並自同年月4 日起施行，修正後構成
    要件並無變更，但法定刑變更為：「1 年以下有期徒刑、拘
    役或科或併科15萬元以下罰金」（15萬元部分，依刑法施行
    法第1 條之1 第1 項規定，貨幣單位為新臺幣，實質內容為
    新臺幣15萬元）。經比較之結果，被告甲○○行為後之法律
    變更並非較有利於被告甲○○，故應依刑法第2 條第1 項前
    段，適用97年1 月4 日修正施行前刑法第185 之3 條之規定
    。
四、核被告甲○○所為，係犯97年1 月4 日修正施行前刑法第18
    5 條之3 不能安全駕駛動力交通工具罪。又被告甲○○曾因
    公共危險（服用酒類不能安全駕駛而駕駛）案件，經臺灣臺
    北地方法院於94年4 月26日以94年度北交簡字第889 號判決
    判處有期徒刑4 月，如易科罰金以銀元300 元折算1 日確定
    ，甫於95年3 月6 日易科罰金執行完畢，此有臺灣高等法院
    被告全國前案紀錄表一份附卷可參，其前曾受徒刑之執行完
    畢，於五年以內故意再犯本件最重本刑為有期徒刑以上之罪
    ，為累犯，應依刑法第47條第1 項之規定加重其刑。爰審酌
    被告甲○○曾有多次服用酒類不能安全駕駛之前科，此有臺
    灣高等法院被告前案紀錄表在卷可稽，其明知酒後不能安全
    駕駛卻仍為之，嚴重影響大眾安全，所駕駛之動力交通工具
    為輕型機車，查獲時測得呼氣中酒精濃度為每公升0.58毫克
    ，於犯後能坦承犯行，態度尚稱良好，及其品行、犯罪動機
    、目的、手段、生活狀況、智識程度及所生之損害等一切情
    狀，量處如主文所示之刑，並諭知易科罰金之折算標準。
據上論斷，應依刑事訴訟法第284 條之1 、第299 條第1 項前段
，刑法第2 條第1 項前段、97年1 月4 日修正施行前刑法第185
條之3 、刑法第47條第1 項、第41條第1 項前段，刑法施行法第
1 條之1 第1 項、第2 項但書，判決如主文。
本案經檢察官莊富棋到庭執行職務。
中    華    民    國    97    年    2     月    15    日
                  交通法庭法  官  黃雅君
以上正本證明與原本無異。
如不服本判決應於判決送達後10日內向本院提出上訴狀，其未敘
述上訴之理由者並得於提起上訴後20日內向本院補提理由書 (均
須按他造當事人之人數附繕本)。
                          書記官  劉育君
中    華    民    國    97    年    2     月    15    日
附錄本案論罪科刑法條：
中華民國刑法第185條之3
（重大違背義務致交通危險罪）
服用毒品、麻醉藥品、酒類或其他相類之物，不能安全駕駛動力
交通工具而駕駛者，處1 年以下有期徒刑、拘役或3 萬元以下罰
金。


司法院資訊處製作；財團法人民間司法改革基金會備份。
